臺灣彰化地方法院刑事判決
111年度交易字第585號
公  訴  人  臺灣彰化地方檢察署檢察官
被      告  林江鎮



上列被告因公共危險案件，經檢察官提起公訴（111年度偵字第1
0158號），本院判決如下：
    主  文
林江鎮犯不能安全駕駛動力交通工具罪，累犯，處有期徒刑壹年
。
    犯罪事實
一、林江鎮於民國111年7月5日16時至18時許，在其堂弟位於彰
    化縣彰化市田中里住處，飲用高粱酒後，已不能安全駕駛動
    力交通工具，仍騎乘車牌號碼000-0000號普通重型機車上路
    。嗣於同日18時50分許，行經彰化縣彰化市聖安路三村公園
    前，不慎自摔受傷，經警據報到場處理，並於同日19時19分
    許，測得其吐氣所含酒精濃度達每公升1.11毫克。
二、案經彰化縣警察局彰化分局報告臺灣彰化地方檢察署檢察官
    偵查起訴。
    理  由
一、訊據被告林江鎮對於前揭犯罪事實坦承不諱，且有彰化縣警
    察局酒精測定紀錄表、彰化縣警察局舉發違反道路交通管理
    事件通知單、道路交通事故調查報告表㈠、㈡-1、道路交通事
    故現場圖、現場及蒐證照片13張在卷可稽，前揭犯罪事實，
    應可認定。本案事證明確，應依法論科。
二、論罪科刑
  ㈠不能安全駕駛罪係屬抽象危險犯，不以發生具體危險為必要
    ，爰於102年6月13日修正施行之刑法第185條之3第1項第1款
    ，增訂吐氣所含酒精濃度達每公升0.25毫克或血液中酒精濃
    度達百分之0.05之酒精濃度標準值，以此作為認定「不能安
    全駕駛」之判斷標準，以有效遏阻酒醉駕車事件發生，有該
    條文之修法理由可參。而被告為警查獲時吐氣所含酒精濃度
    已達每公升1.11毫克，是核被告所為，係犯刑法第185條之3
    第1項第1款之不能安全駕駛動力交通工具罪。
　㈡被告前因公共危險案件，分別經本院以107年度交易字第368
    號、107年度交易字第642號判決判處有期徒刑8月、1年確定
    ，經接續執行，於109年2月26日縮刑假釋出監，於109年9月
    25日縮刑期滿未經撤銷假釋，視為執行完畢，業據檢察官主
    張卷附被告所不否認之刑案資料查註紀錄表、臺灣高等法院
    被告前案紀錄表為證，且被告對前揭前案執行完畢之事實，
    亦表示無意見，是上開被告於有期徒刑執行完畢後5年內故
    意再犯本案有期徒刑以上之罪，為累犯，應可認定。審酌檢
    察官主張：被告構成累犯之前案與本案罪質相同，被告於刑
    罰反應力即弱，依累犯加重最輕本刑並無過苛之情形等語，
    且於前案執行完畢1年餘後即再犯本案，考量被告犯罪情節
    ，確無應量處最低法定刑，否則有違罪刑相當原則及有因無
    法適用刑法第59條酌量減輕其刑之規定，致其人身自由遭受
    過苛侵害之情形，爰依刑法第47條第1項規定，加重其刑。
  ㈢爰以行為人之責任為基礎，審酌禁止飲酒後駕駛動力交通工
    具，係為保障駕駛者及用路人之安全，政府已利用各種媒體
    一再宣導「酒後不開車、開車不喝酒」觀念多年，立法院亦
    不斷修法加重酒醉駕車之刑責，且新聞媒體亦一再報導因酒
    後駕車肇成之傷亡事件，甚者，被告於92、99、100、102、
    106年間，因同類之公共危險案件，依序經法院判處拘役50
    日、有期徒刑2月、5月、6月、7月確定（不含構成累犯之前
    案紀錄，以免重複評價），此有臺灣高等法院被告前案紀錄
    表可憑，猶不知戒惕，再為本案犯行，且吐氣酒精濃度高達
    每公升1.11毫克，顯然缺乏尊重其他用路人生命、財產安全
    之觀念，惡性非微，並兼衡其犯後坦承犯行，暨其自陳係國
    中畢業學歷，之前做粗工，現無工作，生活經濟來源是弟弟
    提供，家有母親，有2個弟弟，未婚，罹患糖尿病，伴有高
    血糖、高血脂、高血壓，攝護腺疾病，前有骨折，有卷附診
    斷證明書、診斷書可佐之智識、家庭生活經濟狀況等一切情
    狀，認蒞庭檢察官具體求處有期徒刑1年，應屬適當，爰量
    處如主文所示之刑。
據上論斷，依刑事訴訟法第299條第1項前段，判決如主文。
本案經檢察官吳曉婷提起公訴，檢察官鄭安宇到庭執行職務。
中　　華　　民　　國　　111 　年　　8 　　月　　29　　日
                  刑事第三庭   法  官   蘇品樺
上列正本證明與原本無異。
如不服本判決應於收受判決後20日內向本院提出上訴書狀，並應
敘述具體理由。其未敘述上訴理由者，應於上訴期間屆滿後20日
內向本院補提理由書(均須按他造當事人之人數附繕本)「切勿逕
送上級法院」。
中　　華　　民　　國　　111 　年　　8 　　月　　29　　日
                               書記官   彭品嘉
附錄本案論罪科刑法條：
中華民國刑法第185條之3
駕駛動力交通工具而有下列情形之一者，處3年以下有期徒刑，
得併科30萬元以下罰金：
一、吐氣所含酒精濃度達每公升零點二五毫克或血液中酒精濃度
    達百分之零點零五以上。
二、有前款以外之其他情事足認服用酒類或其他相類之物，致不
    能安全駕駛。
三、服用毒品、麻醉藥品或其他相類之物，致不能安全駕駛。
因而致人於死者，處3年以上10年以下有期徒刑，得併科2百萬元
以下罰金；致重傷者，處1年以上7年以下有期徒刑，得併科1百
萬元以下罰金。
曾犯本條或陸海空軍刑法第54條之罪，經有罪判決確定或經緩起
訴處分確定，於十年內再犯第1項之罪因而致人於死者，處無期
徒刑或5年以上有期徒刑，得併科3百萬元以下罰金；致重傷者，
處3年以上10年以下有期徒刑，得併科2百萬元以下罰金。